isv_lat_hunspell_dict.aff
FLAG long
SFX EX Y 69
SFX EX  se 0 .
SFX EX ti se l .
SFX EX ti se la .
SFX EX ti se lo .
SFX EX ti se li .
SFX EX ěti se žu .
SFX EX ěti se im .
SFX EX ěti se iš .
SFX EX ěti se i .
SFX EX ěti se imo .
SFX EX ěti se ite .
SFX EX ěti se et .
SFX EX ti se h .
SFX EX ti se še .
SFX EX ti se hmo .
SFX EX ti se ste .
SFX EX ti se hu .
SFX EX ěti se eči .
SFX EX ěti se eča .
SFX EX ěti se eče .
SFX EX ěti se imy .
SFX EX ěti se imogo .
SFX EX ěti se imomu .
SFX EX ěti se imym .
SFX EX ěti se imom .
SFX EX ěti se imo .
SFX EX ěti se ima .
SFX EX ěti se imu .
SFX EX ěti se imoj .
SFX EX ěti se imoju .
SFX EX ěti se imi .
SFX EX ěti se ime .
SFX EX ěti se imyh .
SFX EX ěti se imym .
SFX EX ěti se imymi .
SFX EX ti se vši .
SFX EX ti se všego .
SFX EX ti se všemu .
SFX EX ti se všim .
SFX EX ti se všem .
SFX EX ti se vših .
SFX EX ti se všimi .
SFX EX ti se vša .
SFX EX ti se všu .
SFX EX ti se všej .
SFX EX ti se všeju .
SFX EX ti se vše .
SFX EX ti se ny .
SFX EX ti se nogo .
SFX EX ti se nomu .
SFX EX ti se nym .
SFX EX ti se nom .
SFX EX ti se ni .
SFX EX ti se ne .
SFX EX ti se nyh .
SFX EX ti se nymi .
SFX EX ti se na .
SFX EX ti se nu .
SFX EX ti se noj .
SFX EX ti se noju .
SFX EX ti se no .
SFX EX ti se nje .
SFX EX ti se nja .
SFX EX ti se nju .
SFX EX ti se njem .
SFX EX ti se nij .
SFX EX ti se njam .
SFX EX ti se njami .
SFX EX ti se njah .

SFX EY Y 8
SFX EY ec ci .
SFX EY ec ca .
SFX EY ec cev .
SFX EY ec cu .
SFX EY ec cah .
SFX EY ec cam .
SFX EY ec cem .
SFX EY ec cami .

SFX EZ Y 27
SFX EZ en no .
SFX EZ en na .
SFX EZ en nogo .
SFX EZ en nu .
SFX EZ en noj .
SFX EZ en nom .
SFX EZ en nomu .
SFX EZ en nym .
SFX EZ en noju .
SFX EZ en ni .
SFX EZ en ne .
SFX EZ en nyh .
SFX EZ en nymi .
SFX EZ en nějši/zz .
SFX EZ en nějšego .
SFX EZ en nějšemu .
SFX EZ en nějšim .
SFX EZ en nějšem .
SFX EZ en nějše .
SFX EZ en nějša .
SFX EZ en nějšu .
SFX EZ en nějšej .
SFX EZ en nějšeju .
SFX EZ en nějših .
SFX EZ en nějšim .
SFX EZ en nějšimi .
SFX EZ en něje/zz .

SFX Ea Y 13
SFX Ea 0 o .
SFX Ea 0 a .
SFX Ea 0 ogo .
SFX Ea 0 u .
SFX Ea 0 oj .
SFX Ea 0 om .
SFX Ea 0 omu .
SFX Ea 0 ym .
SFX Ea 0 oju .
SFX Ea 0 i .
SFX Ea 0 e .
SFX Ea 0 yh .
SFX Ea 0 ymi .

SFX Eb Y 4
SFX Eb ky ek .
SFX Eb y ah .
SFX Eb y am .
SFX Eb y ami .

SFX Ec Y 8
SFX Ec a y .
SFX Ec a u .
SFX Ec ka ek .
SFX Ec a ě .
SFX Ec 0 h .
SFX Ec 0 m .
SFX Ec a oju .
SFX Ec 0 mi .

SFX Ed Y 9
SFX Ed ov vy .
SFX Ed ov va .
SFX Ed ov vov .
SFX Ed ov vu .
SFX Ed ov vah .
SFX Ed ov vam .
SFX Ed ov vom .
SFX Ed ov vami .
SFX Ed ov ve .

SFX Ee Y 7
SFX Ee y e .
SFX Ee y ogo .
SFX Ee 0 h .
SFX Ee y om .
SFX Ee y omu .
SFX Ee 0 m .
SFX Ee 0 mi .

SFX Ef Y 4
SFX Ef ec ca .
SFX Ef ec cu .
SFX Ef ec cem .
SFX Ef ec če .

SFX Eg Y 54
SFX Eg  se 0 .
SFX Eg ěti se l .
SFX Eg ěti se la .
SFX Eg ěti se lo .
SFX Eg ěti se li .
SFX Eg ěti se u .
SFX Eg ěti se em .
SFX Eg ěti se eš .
SFX Eg ěti se e .
SFX Eg ěti se emo .
SFX Eg ěti se ete .
SFX Eg ěti se ut .
SFX Eg ti se h .
SFX Eg ti se še .
SFX Eg ti se hmo .
SFX Eg ti se ste .
SFX Eg ti se hu .
SFX Eg ěti se i .
SFX Eg ěti se imo .
SFX Eg ěti se ite .
SFX Eg ěti se uči .
SFX Eg ěti se učego .
SFX Eg ěti se učemu .
SFX Eg ěti se učim .
SFX Eg ěti se učem .
SFX Eg ěti se učih .
SFX Eg ěti se učimi .
SFX Eg ěti se uča .
SFX Eg ěti se uču .
SFX Eg ěti se učej .
SFX Eg ěti se učeju .
SFX Eg ěti se uče .
SFX Eg ěti se emy .
SFX Eg ěti se emogo .
SFX Eg ěti se emomu .
SFX Eg ěti se emym .
SFX Eg ěti se emom .
SFX Eg ěti se emo .
SFX Eg ěti se ema .
SFX Eg ěti se emu .
SFX Eg ěti se emoj .
SFX Eg ěti se emoju .
SFX Eg ěti se emi .
SFX Eg ěti se eme .
SFX Eg ěti se emyh .
SFX Eg ěti se emym .
SFX Eg ěti se emymi .
SFX Eg ěti se ši .
SFX Eg ěti se ša .
SFX Eg ěti se še .
SFX Eg ěti se ty .
SFX Eg ěti se ta .
SFX Eg ěti se to .
SFX Eg ěti se tje .

SFX Eh Y 28
SFX Eh  od 0 .
SFX Eh y od o .
SFX Eh y od a .
SFX Eh y od ogo .
SFX Eh y od u .
SFX Eh y od oj .
SFX Eh y od om .
SFX Eh y od omu .
SFX Eh  od m .
SFX Eh y od oju .
SFX Eh y od i .
SFX Eh y od e .
SFX Eh  od h .
SFX Eh  od mi .
SFX Eh y od ějši/zz .
SFX Eh y od ějšego .
SFX Eh y od ějšemu .
SFX Eh y od ějšim .
SFX Eh y od ějšem .
SFX Eh y od ějše .
SFX Eh y od ějša .
SFX Eh y od ějšu .
SFX Eh y od ějšej .
SFX Eh y od ějšeju .
SFX Eh y od ějših .
SFX Eh y od ějšim .
SFX Eh y od ějšimi .
SFX Eh y od ěje/zz .

SFX Ei Y 7
SFX Ei y i .
SFX Ei y ogo .
SFX Ei 0 h .
SFX Ei y om .
SFX Ei y omu .
SFX Ei 0 m .
SFX Ei 0 mi .

SFX Ej Y 7
SFX Ej e i .
SFX Ej 0 go .
SFX Ej e ih .
SFX Ej 0 m .
SFX Ej 0 mu .
SFX Ej e im .
SFX Ej e imi .

SFX Ek Y 73
SFX Ek  se 0 .
SFX Ek ti se l .
SFX Ek ti se la .
SFX Ek ti se lo .
SFX Ek ti se li .
SFX Ek ti se u .
SFX Ek ti se em .
SFX Ek ti se eš .
SFX Ek ti se e .
SFX Ek ti se emo .
SFX Ek ti se ete .
SFX Ek ti se ut .
SFX Ek ti se eh .
SFX Ek ti se eše .
SFX Ek ti se ehmo .
SFX Ek ti se este .
SFX Ek ti se ehu .
SFX Ek ti se i .
SFX Ek ti se imo .
SFX Ek ti se ite .
SFX Ek ti se uči .
SFX Ek ti se učego .
SFX Ek ti se učemu .
SFX Ek ti se učim .
SFX Ek ti se učem .
SFX Ek ti se učih .
SFX Ek ti se učimi .
SFX Ek ti se uča .
SFX Ek ti se uču .
SFX Ek ti se učej .
SFX Ek ti se učeju .
SFX Ek ti se uče .
SFX Ek ti se omy .
SFX Ek ti se omogo .
SFX Ek ti se omomu .
SFX Ek ti se omym .
SFX Ek ti se omom .
SFX Ek ti se omo .
SFX Ek ti se oma .
SFX Ek ti se omu .
SFX Ek ti se omoj .
SFX Ek ti se omoju .
SFX Ek ti se omi .
SFX Ek ti se ome .
SFX Ek ti se omyh .
SFX Ek ti se omym .
SFX Ek ti se omymi .
SFX Ek ti se omo .
SFX Ek ti se ši .
SFX Ek ti se ša .
SFX Ek ti se še .
SFX Ek ti se eny .
SFX Ek ti se enogo .
SFX Ek ti se enomu .
SFX Ek ti se enym .
SFX Ek ti se enom .
SFX Ek ti se eni .
SFX Ek ti se ene .
SFX Ek ti se enyh .
SFX Ek ti se enymi .
SFX Ek ti se ena .
SFX Ek ti se enu .
SFX Ek ti se enoj .
SFX Ek ti se enoju .
SFX Ek ti se eno .
SFX Ek ti se enje .
SFX Ek ti se enja .
SFX Ek ti se enju .
SFX Ek ti se enjem .
SFX Ek ti se enij .
SFX Ek ti se enjam .
SFX Ek ti se enjami .
SFX Ek ti se enjah .

SFX El Y 19
SFX El ol l .
SFX El ol ly .
SFX El 0 y .
SFX El ol la .
SFX El 0 a .
SFX El ol lov .
SFX El 0 ov .
SFX El ol lu .
SFX El 0 u .
SFX El ol lah .
SFX El 0 ah .
SFX El ol lam .
SFX El 0 am .
SFX El ol lom .
SFX El 0 om .
SFX El ol lami .
SFX El 0 ami .
SFX El ol le .
SFX El 0 e .

SFX Em Y 81
SFX Em  se 0 .
SFX Em ti se l .
SFX Em ti se la .
SFX Em ti se lo .
SFX Em ti se li .
SFX Em sati se šu .
SFX Em sati se šem .
SFX Em sati se šeš .
SFX Em sati se še .
SFX Em sati se šemo .
SFX Em sati se šete .
SFX Em sati se šut .
SFX Em ti se h .
SFX Em ti se še .
SFX Em ti se hmo .
SFX Em ti se ste .
SFX Em ti se hu .
SFX Em sati se ši .
SFX Em sati se šimo .
SFX Em sati se šite .
SFX Em sati se šuči .
SFX Em sati se šučego .
SFX Em sati se šučemu .
SFX Em sati se šučim .
SFX Em sati se šučem .
SFX Em sati se šučih .
SFX Em sati se šučimi .
SFX Em sati se šuča .
SFX Em sati se šuču .
SFX Em sati se šučej .
SFX Em sati se šučeju .
SFX Em sati se šuče .
SFX Em sati se šemy .
SFX Em sati se šemogo .
SFX Em sati se šemomu .
SFX Em sati se šemym .
SFX Em sati se šemom .
SFX Em sati se šemo .
SFX Em sati se šema .
SFX Em sati se šemu .
SFX Em sati se šemoj .
SFX Em sati se šemoju .
SFX Em sati se šemi .
SFX Em sati se šeme .
SFX Em sati se šemyh .
SFX Em sati se šemym .
SFX Em sati se šemymi .
SFX Em ti se vši .
SFX Em ti se všego .
SFX Em ti se všemu .
SFX Em ti se všim .
SFX Em ti se všem .
SFX Em ti se vših .
SFX Em ti se všimi .
SFX Em ti se vša .
SFX Em ti se všu .
SFX Em ti se všej .
SFX Em ti se všeju .
SFX Em ti se vše .
SFX Em ti se ny .
SFX Em ti se nogo .
SFX Em ti se nomu .
SFX Em ti se nym .
SFX Em ti se nom .
SFX Em ti se ni .
SFX Em ti se ne .
SFX Em ti se nyh .
SFX Em ti se nymi .
SFX Em ti se na .
SFX Em ti se nu .
SFX Em ti se noj .
SFX Em ti se noju .
SFX Em ti se no .
SFX Em ti se nje .
SFX Em ti se nja .
SFX Em ti se nju .
SFX Em ti se njem .
SFX Em ti se nij .
SFX Em ti se njam .
SFX Em ti se njami .
SFX Em ti se njah .
